【裁判字號】    99,易,2512
【裁判日期】    991015
【裁判案由】    侵占
【裁判全文】
臺灣臺北地方法院刑事判決              99年度易字第2512號
公  訴  人  臺灣臺北地方法院檢察署檢察官
被      告  甲○○
上列被告因侵占案件，經檢察官聲請以簡易判決處刑（九十九年
度偵緝字第一四九四號），本院認不宜以簡易判決處刑（九十九
年度簡字第三三三八號）而改依通常程序進行，判決如下：
    主      文
甲○○意圖為自己不法之所有，而侵占遺失物，處罰金新臺幣捌
仟元，如易服勞役，以新臺幣壹仟元折算壹日。
    事實及理由
一、本案犯罪事實除引用如附件所示之聲請簡易判決處刑書之記
    載，且聲請簡易判決處刑書所載之「林婉真」均應更正為「
    林琬真」外，另補充記載如下：甲○○有違反票據法、侵占
    、公共危險等前科，於民國九十八年間，因犯公共危險罪，
    經本院以九十八年度北交簡字第一六九四號簡易判決判處罰
    金新臺幣七萬元確定，於九十九年九月十八日因罰金易服勞
    役執行完畢出監（不構成累犯）。該紙票號ＡＴ00000
    00號支票之付款人為臺灣中小企業銀行建國分行，甲○○
    係於九十七年十二月二日晚上某時持該紙支票向林琬真調借
    現金，林榮信於九十七年十二月二十六日代其弟林幸孝至臺
    灣中小企業銀行建國分行申報掛失止付，林琬真持該紙支票
    至臺北縣板橋市板信商業銀行華江分行提示兌現遭退票。
二、證據名稱：
(一)被告甲○○於本院審理中之自白（見本院九十九年十月八日
    審判筆錄）。
(二)證人林琬真、林幸孝、林榮信、蔡志文、郭清隆之證述。
(三)掛失止付票據提示人資料查報表、票據掛失止付通知書、遺
    失票據申報書、支票、臺灣票據交換所（總所）退票理由單
    。
三、核被告所為，係犯刑法第三百三十七條之侵占遺失物罪。爰
    審酌被告之品行、犯罪動機、目的、手段、該紙支票業經掛
    失止付、生活狀況、國中肄業之智識程度，暨被告於本院審
    理中坦承犯行之態度等一切情狀，量處如主文所示之刑，並
    諭知易服勞役之折算標準。
四、本案為諭知罰金之有罪判決，爰依刑事訴訟法第三百十條之
    一之規定為判決之記載，附此敘明。
據上論斷，應依刑事訴訟法第四百五十二條、第二百八十四條之
一、第二百九十九條第一項前段、第三百十條之一第一項、第二
項，刑法第三百三十七條、第四十二條第三項，刑法施行法第一
條之一第一項、第二項前段，判決如主文。
本案經檢察官葉雅婷到庭執行職務
中    華    民    國    99    年    10    月    15    日
                  刑事第十一庭  法  官  黃紹紘
以上正本證明與原本無異。
如不服本判決應於收受送達後十日內向本院提出上訴書狀，並應
敘述具體理由；其未敘述上訴理由者，應於上訴期間屆滿後二十
日內向本院補提理由書（均須按他造當事人之人數附繕本）「切
勿逕送上級法院」。告訴人或被害人如對於本判決不服者，應具
備理由請求檢察官上訴，其上訴期間之計算係以檢察官收受判決
正本之日期為準。
                                書記官  陳靜君
中    華    民    國    99    年    10    月    21    日
附錄本案論罪科刑所犯法條全文
刑法第三百三十七條
意圖為自己或第三人不法之所有，而侵占遺失物、漂流物或其他
離本人所持有之物者，處五百元以下罰金。
附件：
臺灣臺北地方法院檢察署檢察官聲請簡易判決處刑書
                                    99年度偵緝字第1494號
    被      告  甲○○  男  58歲（民國○○年○○月○○日生）
                        住臺北市中山區○○○路臨113號
                       （另案在監執行中）
                        國民身分證統一編號：Ｚ000000000號
上列被告因侵占案件，業經偵查終結，認為宜聲請以簡易判決處
刑，茲敘述犯罪事實及證據並所犯法條如下：
        犯罪事實
一、甲○○於民國97年12月間某日，在臺北市○○區○○路394
    巷附近，見有票號AT0000000號、日期為97年12月26日、發
    票人為林幸孝（即永機企業社）、面額為新臺幣15萬元之支
    票1紙，遺落在地上，竟意圖為自己不法之所有，拾起後，
    予以侵占入己，並持至臺北縣板橋市○○○路63之6號2樓我
    愛唱卡拉OK店內，交付予不知情之林婉真，借調現金使用，
    嗣因林幸孝掛失止付後，林婉真於97年12月26日至銀行提示
    ，始查知上情。
二、案經臺北縣政府警察局土城分局報請臺灣板橋地方法院檢察
    署呈請臺灣高等法院檢察署令轉本署偵辦。
        證據並所犯法條
一、訊據被告甲○○固不否認持上開支票向林婉真調現，惟矢口
    否認有侵占遺失物之犯行，辯稱：上開支票係伊向林榮信借
    用云云。惟查上揭犯罪事實，業據證人林婉真、林幸孝、林
    榮信及蔡志文證述屬實，復有掛失止付票據提示人資料查報
    表、票據掛失止付通知書、遺失票據申報書、上開支票及退
    票理由單等影本在卷可稽。是被告所辯，顯係卸飾之詞，殊
    不足採，其犯嫌洵堪認定。
二、核被告甲○○所為，係犯刑法第337條之侵占遺失物罪嫌。
三、依刑事訴訟法第451條第1項聲請逕以簡易判決處刑。
    此致
臺灣臺北地方法院
中    華    民    國    99    年    8     月    17    日
                              檢  察  官  周慶華
本件正本證明與原本無異
中    華    民    國    99    年    8     月    27    日
                              書  記  官  林雪琪
本件係依刑事訴訟法簡易程式辦理，法院簡易庭得不傳喚被告、
輔佐人、告訴人、告發人等出庭即以簡易判決處刑；被告、被害
人、告訴人等對告訴乃論案件如已達成民事和解而要撤回告訴或
對非告訴乃論案件認有受傳喚到庭陳述意見之必要時，請即另以
書狀向簡易法庭陳述或請求傳訊。
附錄本案所犯法條全文
中華民國刑法第337條（侵占遺失物罪）
意圖為自己或第三人不法之所有，而侵占遺失物、漂流物或其他
離本人所持有之物者，處 5 百元以下罰金。

司法院資訊處製作；財團法人民間司法改革基金會備份。
